臺灣高等法院刑事判決               100年度上易字第2595號
上  訴  人
即  被  告  陳定川
上列上訴人因竊盜案件，不服臺灣板橋地方法院100年度易字第
2311號，中華民國100年8月19日第一審判決（起訴案號：臺灣板
橋地方法院檢察署100年度偵字第16746號），提起上訴，本院判
決如下：
    主  文
上訴駁回。
    理  由
一、按不服地方法院之第一審判決而上訴者，應向管轄第二審之
    高等法院為之。上訴書狀應敘述具體理由，上訴書狀未敘述
    上訴理由者，應於上訴期間屆滿後20日內補提理由書於原審
    法院，逾期未補提者，原審法院應定期間先命補正；第二審
    法院認為上訴書狀未敘述理由或上訴有第362條前段之情形
    者，應以判決駁回之，但其情形可以補正而未經原審法院命
    其補正者，審判長應定期間先命補正，刑事訴訟法第361條
    、第367條，分別定有明文。所謂上訴書狀應敘述具體理由
    ，必係依據卷內既有訴訟資料或提出新事證，指摘或表明第
    一審判決有何採證認事、用法或量刑等足以影響判決本旨之
    不當或違法，而構成應予撤銷之具體事由，始克當之（例如
    ：依憑證據法則具體指出所採證據何以不具證據能力，或依
    憑卷證資料，明確指出所為證據證明力之判斷如何違背經驗
    、論理法則）；倘僅泛言原判決認定事實錯誤、違背法令、
    量刑失之過重或輕縱，而未依上揭意旨指出具體事由，或形
    式上雖已指出具體事由，然該事由縱使屬實，亦不足以認為
    原判決有何不當或違法者（例如：對不具有調查必要性之證
    據，法院未依聲請調查亦未說明理由，或援用證據不當，但
    除去該證據仍應為同一事實之認定），皆難謂係具體理由，
    俾與第二審上訴制度旨在請求第二審法院撤銷、變更第一審
    不當或違法之判決，以實現個案救濟之立法目的相契合，並
    節制濫行上訴（最高法院97年度臺上字第892號判決參照）
    。是以上訴人之上訴書狀或補提之上訴理由書，雖有敘述上
    訴理由，惟並未具體敘述第一審判決有上述違法、不當情形
    ，即與未敘述具體理由無異，其所為上訴，即不符合上訴之
    法定要件。
二、經查，本件原審適用簡式審判程序，以上訴人即被告陳定川
    於警詢、偵查及原審之自白、證人陳宏輔於警詢時之證述、
    新北市政府警察局三重分局扣押筆錄、扣押物品目錄表、陳
    宏輔出具之贓物認領保管單及本院被告前案紀錄表等為據，
    認定被告於100年6月15日晚上7時30分許，行經新北市○○
    區○○路9之3號「樸園建設」工地旁，認該處無人看管，有
    機可乘，乃基於意圖為自己不法所有之竊盜犯意，以攀爬踰
    越前開工地圍牆之方式進入前揭工地內，旋以所有之手電筒
    1支供照明，併以所攜客觀上足以危害人之生命、身體、健
    康安全，具有危險性可供兇器使用之油壓剪1支，剪斷該工
    地2樓配電箱內之電線，以此方式計竊得電線重約6公斤，確
    有攜帶兇器、踰越牆垣之竊盜犯行，且為累犯，因而判處有
    期徒刑7月等情，均已詳敘其所憑證據、認定理由及量刑依
    據，從形式上觀察並無任何採證認事、用法或量刑之不當或
    違法。被告收受判決後提起本件第二審上訴，其上訴理由僅
    泛稱：被告坦承犯行，態度配合，原審判決量刑過重等語。
    惟按關於刑之量定，係實體法上賦予法院得為自由裁量之事
    項，倘其未有逾越法律所規定之範圍，或濫用其權限，即不
    得任意指為違法（最高法院75年臺上字第7033號判例意旨參
    照）。查被告曾於92年間，因強盜案件，經本院以93年度上
    更(一)字第324號判決判處有期徒刑8年確定後入監執行，於97
    年1月9日假釋出監，所餘刑期付保護管束，迄99年9月5日保
    護管束期滿未經撤銷假釋，其未執行之刑，以已執行論，有
    本院被告前案紀錄表在卷可按，且為被告所是認，原審判決
    之量刑已審酌被告之上開前科紀錄，並以其不思循正途獲取
    財物，反而率為竊盜犯行，甚屬不該，然念其犯後坦承犯行
    ，態度良好，兼衡其素行、犯罪動機、目的、手段等一切情
    狀，判處被告有期徒刑7月，並未逾越職權，亦未違反比例
    原則。核被告之上訴意旨，僅係就原審之量刑反覆爭執，並
    未依據卷內既有訴訟資料提出新事證，以指摘或表明第一審
    判決有何採證認事、用法或量刑等足以影響判決本旨之不當
    或違法，要難謂其上訴書狀已經敘述具體理由，揆諸上開規
    定及說明，本件上訴顯無具體理由而不合法定程式，爰不經
    言詞辯論，逕予駁回。
據上論斷，應依刑事訴訟法第367條前段、第372條，判決如主文
。
中    華    民    國   100    年    11    月    17    日
                  刑事第十庭  審判長法  官  李麗玲
                                    法  官  賴邦元
                                    法  官  張江澤
以上正本證明與原本無異。
不得上訴。
                                    書記官  胡新涓
中    華    民    國   100    年    11    月    17    日